

ACERCA DE MÍ

Profesional en Mercadotecnia orientada al Desarrollo Social y Comunitario de los sectores vulnerables. Experiencia demostrada en Dirección y Coordinación de Proyectos de alto Impacto social, promoción de proyecto para financiamiento económico, canalización de recursos disponibles, desarrollo e implementación de programas educativos orientados a mejorar los métodos de enseñanza, creación y administración de micro empresas auto sostenibles como terapia ocupacional para jóvenes en riesgo social.

CONTACTO

- + 504 3190 0196
- miriamc2301@gmail.com
- Col. Costa del Este.

VOLUNTARIADO

- Catequista Parroquia San Vicente de Paul.
- Habitat para la Humanidad
- Mascotas en Adopción.
- The Virtud Project

HABILIDADES

- Habilidad de Negociación Facilidad de Expresión Oral Y Escrita Inteligencia Emocional Empatía

- Relaciones Humanas
- Adaptabilidad
- Espíritu de Crecimiento

MIRIAM CANALES

LICDA. EN MERCADOTECNIA

EXPERIENCIA LABORAL

Fundación CO.HONDUCAFE - Directora de Proyectos 2019 - Actualidad

Crear, diseñar, liderar ,ejecutar y controlar proyectos para el desarrollo económico y agrícola del sector cafetalero con diferentes tostadores.

- 4 Proyectos
 25 mil jóvenes capacitados a nivel latinoamericano.
 2000 tecnologías de secados
 5 millones de plantas con captura de carbono

- 460 vinculaciones laborales

FUNADEH: Proyecto GENESIS - Directora Técnica 2017 - 2019

Establecer y desarrollar relaciones con actores comunitarios, municipales, gubernamentales y empresariales de interés para la puesta en acción de los programas de prevención.

• Red de 65 Centros de Alcances Juveniles.

- 6 Municipios
- Red de mas de 5000 mil voluntarios

Alianza Joven Honduras - Coordinadora Zona Norte

Responsable de la coordinación de las operaciones del programa en San Pedro Sula, Choloma, Tela y Lima. Responsable de las alianzas, buscar y obtener contrapartidas, control administrativo de los 4 municipios.

LOGROS & RECONOCIMIENTOS

- **2020**: Conferencista en el evento municipal Mujeres
- 2019: Ciudadana distinguida por la Municipalidad de San Pedro Sula.
- **2016:** Reconocimiento Premios TOYP 2016 de la Cámara Junior Internacional como uno de los 10 jóvenes más sobresalientas de Honduras.
- 2016: Galardonada en Washington D.C., por Creative Associates International, como Inspirational Woman.
- **2014:** Representante de Honduras en el IVLP.
- "Standing with civil society" de Global Clinton Initiative. Reconocimiento entregado por Presidente Obama

FORMACIÓN ACADÉMICA

LICENCIATURA EN MERCADOTECNIA UNIVERSIDAD DE SAN PEDRO SULA (1998 - 2002)

BACHILLER EN CIENCIAS Y LETRAS ESCUELA BILINGÜE ACADEMIA AMERICANA

CURSOS & TALLERES

- Diplomado Ciudad Segura a través del sistema E learning del Tec. Monterrey, México Diplomado Universitario en Seguridad Ciudadana
- por el IUDPAS
 Curso de Liderazgo Juvenil y los Jóvenes como
 Agentes de Cambio Social, Instituto Internacional
 para el Liderazgo Histadrut,Israel.
 Formación de Auditor Interno ISO 9001-2015
- Prevención del Trabajo Infantil 2021
- The Virtud Project

IDIOMAS



